臺灣基隆地方法院刑事判決　　　　　　　 95年度訴字第715號
公　訴　人　臺灣基隆地方法院檢察署檢察官
被　　　告　乙○○
指定辯護人　本院公設辯護人　甲○○
上列被告因違反槍砲彈藥刀械管制條例案件，經檢察官提起公訴
（95年度偵字第3652號），本院判決如下：
    主  文
乙○○未經許可寄藏可發射子彈具有殺傷力之槍枝，累犯，處有
期徒刑年貳月，併科罰金新臺幣萬元，罰金如易服勞役，以
新臺幣仟元折算壹日。扣案之土造手槍壹枝（含彈匣壹個；槍
枝管制編號0000000000）、制式子彈貳顆，均沒收之。
    事  實
一、乙○○前因煙毒、麻藥以及槍砲等案件，經判處應執行有期
    徒刑12年確定，於民國88年8 月17日縮短刑期假釋出監，迨
    94年7 月1 日假釋期滿，其未執行之刑，以已執行論。
二、乙○○明知未經許可，不得寄藏具殺傷力之改造槍枝、子彈
    ，竟仍於95年1 、2 月，受李德成（已於95年3 月間死亡）
    所託，代為保管具殺傷力之仿半自動手槍製造之土造手槍1
    枝（含彈匣1 個；槍枝管制編號0000000000）、口徑7.62mm
    之制式子彈2 顆（另2 顆相同口徑之制式子彈不具殺傷力）
    ，置放在臺北縣板橋巿文聖街149 巷2 號1 樓「毅橋貿易公
    司」內，非法而寄藏之。嗣於95年8 月12日晚間8 時50分許
    ，乙○○攜帶上開槍彈，駕駛車牌號碼EO-6668 號自用小客
    車，至基隆巿成功一路搭載友人陳德旺外出，因行跡可疑為
    警攔檢盤查，乙○○因恐槍彈遭查獲，將手槍持在手中時，
    為警發覺而將乙○○壓制在地，當場扣得上開具殺傷力之土
    造手槍1 支（含彈匣1 個）、制式子彈2 顆。
三、案經基隆巿警察局第一分局報告臺灣基隆地方法院檢察署檢
    察官偵查起訴。
    理  由
一、前揭事實業據被告乙○○於本院審理時坦承不諱，核與證人
    陳德旺於檢察官偵查中之結證情節相符，且有扣案之土造手
    槍1 枝（含彈匣1 個，槍枝管制編號：0000000000）、未擊
    發制式子彈2 顆可憑。而扣案之手槍1 枝，係「由仿半自動
    手槍製造之土造手槍，機械性能良好，可擊發適用子彈，認
    具殺傷力」、扣案子彈2 顆「認均係口徑7.62mm之制式子彈
    ，外觀完整，認均具殺傷力」等事實，則經內政部警政署刑
    事警察局鑑定屬實，有本院卷附該局95年10月13日刑鑑字第
    0950134221號槍彈鑑定書暨照片5 張存卷可考，堪認被告上
    開自白與事實相符，應可採信。至起訴書因援用他案槍彈鑑
    定書，誤認本件扣案子彈並無殺傷力，故未論以被告違反槍
    砲彈藥刀械管制條例第12條第4 項之未經許可寄藏子彈罪，
    嗣經檢察官提出正確之槍彈鑑定書，並以補充理由書敘明被
    告另犯上開罪名，核屬起訴事實之一部擴張（裁判上一罪）
    ，於法並無不合。綜上所陳，本案事證明確，被告未經許可
    ，非法寄藏具殺傷力之改造槍枝、制式子彈之犯行，堪可認
    定，應依法論科。
二、核被告所為，係犯槍砲彈藥刀械管制條例第8 條第4 項之未
    經許可寄藏可發射子彈具有殺傷力槍枝罪、第12條第4 項之
    未經許可寄藏子彈罪。被告持有上開槍彈係受寄之當然結果
    ，不另就持有予以論罪。又被告寄藏後持有槍彈之行為，雖
    係自95年1 、2 月間起，至95年8 月12日晚間止，然因此部
    分之犯罪，具有行為繼續之性質，為繼續犯，應論以單純一
    罪，故無須針對刑法修正部分另為新舊法之比較適用。又被
    告以一寄藏行為，分別觸犯構成要件不相同之上述二罪名，
    為異種想像競合犯，應從一重之未經許可持有其他可發射子
    彈具有殺傷力槍枝罪處斷。又被告前曾受如事實欄所載有期
    徒刑之執行，此有臺灣高等法院被告前案紀錄表附卷可考，
    其於有期徒刑之執行完畢後，5 年以內故意再犯本件有期徒
    刑以上之罪，為累犯，應加重其刑。爰審酌被告係受友人付
    託始寄藏持有上開槍彈，並無持用上開槍彈另犯其他罪行，
    對社會治安危害程度非鉅，併其犯後坦承犯行之態度等一切
    情狀，量處如主文所示之刑，併就罰金部分諭知易服勞役之
    折算標準。
三、扣案之土造手槍1 枝（含彈匣1 個；槍枝管制編號00000000
    00）、具殺傷力之制式子彈2 顆，均屬違禁物，自應依刑法
    第38條第1 項第1 款之規定，宣告沒收。至查獲扣案之另2
    顆制式子彈業經鑑驗試射，因發射動能不足，認不具殺傷力
    乙節，有上開槍彈鑑定書可參，因非屬違禁物，依法毋庸宣
    告沒收。
據上論斷，應依刑事訴訟法第299 條第1 項前段，槍砲彈藥刀械
管制條例第8 條第4 項、第12條第4 項，刑法第11條前段、第55
條、第47條第1 項、第42條第3 項前段、第38條第1 項第1 款，
判決如主文。
本案經檢察官丙○○到庭執行職務。
中　　華　　民　　國　　96　　年　　3 　　月　　26　　日
                  刑事第五庭審判長法  官  陳志祥
                                  法  官  邰婉玲
                                  法  官  楊皓清
以上正本證明與原本無異。
如不服本判決應於收受本判決後10日內向本院提出上訴書狀，其
未敘述上訴理由者，並得於提起上訴後10日內向本院補提理由書
狀（均須按他造當事人之人數附繕本。）「切勿逕送上級法院」
中　　華　　民　　國　　96　　年　　3 　　月　　26　　日
                                  書記官  盧鏡合
附錄論罪法條：
槍砲彈藥刀械管制條例第8 條第4 項
未經許可，持有、寄藏或意圖販賣而陳列第1 項所列槍枝者，處
3 年以上10年以下有期徒刑，併科新臺幣700 萬元以下罰金。
槍砲彈藥刀械管制條例第12條第4 項
未經許可，持有、寄藏或意圖販賣而陳列子彈者，處5 年以下有
期徒刑，併科新台幣300 萬元以下罰金。
